最高法院刑事判決　　　　　　　　　　　　　　九十一年度台上字第三二三四號
　　上訴人　甲○○
　　　　　　乙○○
右上訴人等因違反毒品危害防制條例案件，不服台灣高等法院中華民國九十一年一月
三十日第二審更審判決（九十年度上更(二)字第九七六號，起訴案號：台灣板橋地方法
院檢察署八十六年度偵字第八一五一號），提起上訴，本院判決如左：
上訴駁回。
一甲○○部分：
按刑事訴訟法第三百七十七條規定，上訴於第三審法院，非以判決違背法令為理由，
不得為之。是提起第三審上訴，應以原判決違背法令為理由，係屬法定要件。如果上
訴理由狀並未依據卷內訴訟資料，具體指摘原判決不適用何種法則或如何適用不當，
或所指摘原判決違法情事，顯與法律規定得為第三審上訴理由之違法情形，不相適合
時，均應認其上訴為違背法律上之程式，予以駁回。本件原判決認定上訴人與乙○○
共同意圖營利之概括犯意，由上訴人購入化學合成麻醉藥品安非他命，由乙○○購入
分裝袋後，在台北縣土城市○○街二五九巷一之九號五樓租賃處，將安非他命分裝，
再由上訴人或由乙○○，自民國八十六年三月八日起至同年月十七日止，在不詳地點
，以新台幣（下同）二千元至一萬元之售價，連續多次非法販賣安非他命予年籍姓名
不詳之人，經警查獲等情。係以上開事實，業據乙○○於警訊供承甚詳，復有分裝用
之塑膠袋一百二十五個、帳單一紙扣案可資佐證。而依帳單上分別有上訴人及乙○○
之簽章，為其二人於原審調查時坦承，該帳單自屬真正。而販賣毒品、麻醉藥品，處
罰相當嚴重，政府亦大力掃蕩之，依原審前科表所載，上訴人與乙○○兩人分別有觸
犯麻醉藥品管理條例、肅清煙毒條例之前科，對此知之甚稔，倘非有利可圖，不敢以
身試法。依據前述帳單所載，上訴人與乙○○分別在其上簽字，每回均有金錢入帳，
足徵彼等有營利之意圖。且扣案之塑膠袋，達一百二十五個，數量非微，乙○○如僅
供自己吸食安非他命之用，無大量購買之必要。乙○○雖辯稱警局初供，為警員刑求
逼供所致，伊未看筆錄內容，即胡亂簽名云云。但此部分之抗辯與事實不符，自難採
取。並說明上訴人與乙○○辯稱扣案之帳單，為玩六合彩之帳目云云。但二人對於每
支牌之金額，有否打折，是否合夥，所言南轅北轍，完全不同，帳單之記載與六合彩
之金額無法相吻合，帳單記載入帳之日期，亦非六合彩開獎之日，是上訴人所辯帳冊
為簽賭六合彩一節，實屬諉責之詞。因而撤銷第一審關於此部分之判決，適用麻醉藥
品管理條例第十三條之一第二項第一款之規定，論處上訴人共同連續非法販賣化學合
成麻醉藥品罪刑，已詳述其所憑之證據及其認定之理由，所為論斷與卷內證據資料相
符，從形式上觀察，並無何違法情形存在。上訴意旨略以：乙○○於審判中已否認扣
案之安非他命係供自己吸食之用，非上訴人提供用來販賣之用，警局筆錄係其毒癮發
作難耐，加上警方威逼利誘所製作，不能採信。分裝安非他命亦需有磅稱，不能僅憑
扣案之塑膠袋而推論係分裝之用。帳單係記載六合彩簽賭金額及數量，因時間已久，
記憶模糊，不能以此即認二人所供不符等語。惟查原判決已敘明乙○○於警訊之筆錄
出於自由意志，而與事實相符，足為論罪之依據，並說明二人對該帳單係記載六合彩
之賭金及數量之供述均不相符合，前揭辯解顯不足採取。上訴意旨，未依據卷內訴訟
資料對原判決究竟如何不適用法則或適用不當為具體之指摘，徒憑己見，就原判決已
說明事項，或屬原審採證認事職權之適法行使，任意指摘為違法，且為單純事實之爭
執，均不得據為第三審上訴之合法理由。其上訴違背法律上之程式，應予駁回。
二乙○○部分：
按上訴期間為十日，自送達判決後起算，又第三審法院認為上訴有刑事訴訟法第三百
八十四條之情形者，應以判決駁回之，同法第三百四十九條前段、第三百九十五條前
段定有明文。本件上訴人乙○○因違反麻醉藥品管理條例案件，第一審法院審理結果
，論處上訴人共同連續非法販賣化學合成麻醉藥品罪刑，上訴人不服提起第二審上訴
，原審雖撤銷原判決，仍論處原罪刑。原審判決後於民國八十七年十一月二十日送達
於上訴人收受，有送達證書附於原審八十七年度上訴字第二一０四號卷可按，其上訴
期間即令扣除在途期間二日，截至十二月二日亦已屆滿，其期間之末日又非星期日、
紀念日、或其他休息日，上訴人乃竟延至十二月三日始行提起上訴，顯已逾期，其上
訴自非合法。揆諸首揭說明，本院本應駁回其上訴。惟本院將該不合法之上訴誤為合
法，而予發回更審（九十年度台上字第八四六號）。更審法院亦誤予改判論處上訴人
共同連續非法販賣化學合成麻醉藥品罪刑（九十年度上更(一)字第一八八號）。上訴人
不服提起上訴，本院又誤該不合法之上訴為合法，而再次發回更審（九十年度台上字
第六０六八號）。更審法院又再次誤予改判上訴人共同連續非法販賣化學合成麻醉藥
品罪刑（九十年度上更(二)字第九七六號）。上訴人不服原判決再行提起第三審上訴到
院。查本院第一次誤為發回更審及更審後之各次判決（即本院九十年度台上字第八四
六號、原審九十年度上更(一)字第一八八號、本院九十年度台上字第六０六八號、原審
九十年度上更(二)字第九七六號），參照司法院大法官釋字第一三五號解釋，均為不生
效力之判決。茲上訴人復就該不生效力之判決提起第三審上訴，顯為法所不許，此部
分之上訴自應駁回。又查關於乙○○部分之原判決及上開各判決均為不生效力之判決
，並經本院自行宣告其不生效力。上開判決既不生效力，即與未判決同。亦即上訴人
第一次提起之第三審上訴，仍處於未判決狀態。本院既已發覺前述錯誤，自得自行認
定上開誤為發回更審及更審後之各判決均不生效力，而就上訴人第一次提起之第三審
上訴另為適當之判決，以終結訴訟關係（參照本院六十八年九月四日第十次刑事庭會
議決定）。茲上訴人第一次提起之第三審上訴，既已逾法定期間，顯為法所不許，自
應予駁回，併予敘明。
據上論結，應依刑事訴訟法第三百九十五條前段，判決如主文。
    上 訴 人  最高法院檢察署檢察總長
    被上訴人  □□□  □  □□歲 (民國□□年□□月□□日)     □□□
                      身分證統一編號
                      住
    上訴人      甲○○  台南縣歸仁鄉大澤潭大潭一街十三號
                乙○○  台北縣板橋市○○街二五三巷十弄十二號三樓
右上訴人因違反毒品危害防制條例              案件，不服台灣高等法院    分院
中華民國
年    月      日第二審    判決（      年度    字第        號，起訴案號：
台灣    地方法院檢察署      年度    字第        號），提起上訴，本院判決如
左：
    主  文
上訴駁回。
    理  由
據上論結，應依刑事訴訟法第三百九十六條第一項，判決如主文。
中      華      民      國    九十一    年              月              日
                              最高法院刑事第六庭
                                  審判長法官  吳  雄  銘
                                        法官  池  啟  明
                                        法官  石  木  欽
                                        法官  郭  毓  洲
                                        法官  張  祺  祥
      右正本證明與原本無異
                                              書  記  官
